臺灣高等法院刑事裁定　　　　　　　　　96年度聲字第1452號
聲　請　人
即　被　告　甲○○
選任辯護人　李勝雄　律師
上列被告因貪污治罪條例案件（本院96年度上訴字第1965號)，
聲請解除限制出境，本院裁定如下：
    主  文
聲請駁回。
    理  由
一、聲請意旨略以：檢察官以貪污治罪條例之重典起訴聲請人即
    被告甲○○，於原審審理期間，被告均隨傳隨到，並無逃亡
    之情。雖經原審為第一審有罪判決，但被告堅決否認有侵占
    職務上之非公用財物或藉勢勒索財物等犯行，其不服提起上
    訴，於鈞院審理中，被告會遵期報到應訊，不會耽延審判程
    序之進行，亦無逃亡之虞。又被告因熱心鄰里公益事，從事
    里長乙職，雖因本案訟累，但被告之作為應為鄰里所肯定，
    由被告配偶接任現任里長，被告為洗清冤曲，更無棄妻逃亡
    之虞。另按「被告未經審判證明有罪確定前，推定為無罪」
    刑事訴訟法第154條第1項定有明文，被告上訴於鈞院審理中
    ，應仍受無罪推定原則之適用，原審以其有罪判決為限制被
    告出境之強制處分，尚有未洽。請准予解除限制出境之處分
    云云。
二、按被告經法官訊問後，雖有第101條第1項或第101條之1第1
    項各款所定情形之一而無羈押之必要者，得逕命具保、責付
    或限制住居，刑事訴訟法第101條之2前段定有明文。次按限
    制出境，係執行限制住居方法之一種，應由事實審法院斟酌
    訴訟進行程度及其他一切情事而決定。又限制出境之處分，
    無非為輔助具保、責付之效力，使訴訟之進行及證據之調查
    得以順利，故有無限制出境之必要，當以此為考量（最高法
    院79年度臺抗字第476號、88年度臺抗字第166號裁定意旨參
    照）。
三、經查：
  (1)被告因涉犯貪污治罪條例第6條第1項第3款侵占非公用私有
    財物罪及同條例第4條第1項第2款藉端勒索款財物罪，經原
    審於民國96年3月30日分別判處有期徒刑3年、8年，應執行
    有期徒刑10年，褫奪公權6年，原審雖認無羈押之必要，但
    有逃亡之虞，而命其限制出境在案，此有原審法院96年4月
    17日限制被告出境函可參（見原審卷第2宗第248頁），被告
    雖否認犯罪，因而提起上訴，現由本院審理中。查被告違反
    貪污治罪條例等案件係屬重罪，本院參酌卷內證據，認被告
    犯嫌確屬重大，且有逃亡之虞，又案件尚未確定，為使訴訟
    之進行及證據之調查得以順利，並確保將來如判決有罪確定
    之執行，本院考量被告所涉犯行之法定本刑、原審判處之刑
    期以及訴訟進行之程度，認其限制出境之原因尚未消滅，自
    仍有限制出境之必要。
  (2)至被告於本院準備程序期日中主張在大陸有合夥事業，3至4
    個月就要出境一次等情，然徵之現今通訊發達，及台海兩岸
    間電子通訊並無何限制之情事，被告自可以電話、傳真、信
    函或電子郵件與對岸之合夥人充分溝通等情以觀，足見目前
    當無須被告親自至大陸始能處理商務之情形存在，更何況被
    告於本院訊問時，自承其被限制出境後，均委由鄰居許晉福
    出面處理大陸的生意，電話聯繫目前都還順利（見本院96年
    5月31日準備程序筆錄），益徵被告在大陸的生意既已有代
    理人可代為處理，自無須被告親自至大陸處理商務之急迫性
    可言。而本案既尚未判決確定，且被告所請出境洽公，衡情
    非屬不可替代，是本院認被告仍有繼續限制出境之必要，被
    告以上開事由，聲請解除出境之限制，不能准許，應予駁回
    。
四、據上論斷，依刑事訴訟法第220條，裁定如主文。
中　　華　　民　　國　　96　　年　　6 　　月　　7 　　日
                  刑事第10庭審判長法  官  楊炳禎
                                  法  官  李春地
                                  法  官  黃俊明
以上正本證明與原本無異。
如不服本裁定，應於收受送達後五日內向本院提出抗告狀。
                                  書記官  廖婷璇
中　　華　　民　　國　　96　　年　　6 　　月　　7 　　日
